臺灣臺中地方法院小額民事判決
111年度沙小字第125號
原      告  元大商業銀行股份有限公司


法定代理人  翁健    
訴訟代理人  林育輝  
被      告  黃彩緁即黃秀衛

上列當事人間請求清償債務事件，經本院於民國111年4月27日言
詞辯論終結，判決如下：
    主      文
被告應給付原告新臺幣肆萬捌仟捌佰元，及自民國九十五年六月
十二日起至民國一○四年八月三十一日止，按週年利率百分之二
十計算之利息，及自民國一○四年九月一日起至清償日止，按週
年利率百分之十五計算之利息。
訴訟費用新臺幣壹仟元由被告負擔。
本判決得假執行。但被告如以新臺幣肆萬捌仟捌佰元為原告供擔
保後，得免為假執行。
    事實及理由
壹、程序方面：
    按訴狀送達後，原告不得將原訴變更或追加他訴，但擴張或
    減縮應受判決事項之聲明者，不在此限，民事訴訟法第255
    條第1項第3款定有明文，依同法第436條之23、第436條第2
    項規定於小額程序準用之。經查，原告起訴時原聲明請求：
    被告應給付原告新臺幣（下同）50,000元，及自民國95年5
    月30日起至清償日止，按週年利率百分之15計算之利息（見
    本院110年度司促字第36486號卷第5頁），嗣後，原告於111
    年3月14日提出「民事準備書狀」並變更聲明請求：被告應
    給付原告48,800元，及自95年6月12日起至104年8月31日止
    ，按週年利率百分之20計算之利息，及自104年9月1日起至
    清償日止，按週年利率百分之15計算之利息（見本院111年
    度沙小字第125號卷第35頁），核屬減縮應受判決事項之聲
    明，合於前開規定，應予准許。 　　　 
貳、實體方面：
一、原告主張：被告於94年12月12日向大眾商業銀行股份有限公
    司申辦現金卡信用貸款，約定借款額度最高以50,000元為限
    ，借款動用期間以核准日起算為期1年，借款期間屆滿時，
    如被告未以書面為不續約之通知示，並經審核同意者，得以
    同一內容續予展期1年，不另換約，其後每年屆期時亦同，
    及借款利率為週年利率百分之18.25，並於每月20日結算1次
    ，每月最低應付款為實際可動用借款額度百分之2，如未依
    約繳納，即喪失期限利益，債務視為全部到期，並改依週年
    利率百分之20計算利息。詎被告借得上開款項後，未依約攤
    還本息，迄至民國96年6月11日止，尚積欠本金48,800元，
    已喪失期限利益，視同全部到期，應即清償上開積欠本金及
    利息，且大眾商業銀行股份有限公司於106年間與原告合併
    ，原告為存續銀行，為此爰依現金卡契約之法律關係提起本
    件訴訟，並依銀行法第47之1條規定，自104年9月1日起改按
    週年利率百分之15計算利息等語。並聲明：被告應給付原告
    48,800元，及自95年6月12日起至104年8月31日止，按週年
    利率百分之20計算之利息，及自104年9月1日起至清償日止
    ，按週年利率百分之15計算之利息。
二、被告於111年4月27日本院言詞辯論期日到庭陳稱：（一）伊
    有申辦現金卡，對於原告請求內容沒有意見，但現在沒有錢
    還，因為伊積欠多家銀行債務。（二）伊有工作，現正向其
    他銀行還錢，預計下個月可向原告還錢，會再與原告聯絡等
    語。
三、本院之判斷： 
（一）原告主張之上開事實，業據其提出與所述相符之申請書暨
      約定條款、交易明細、金融監督管理委員會106年1月17日
      金管銀控字第10500320920號函等影本為證，參以，被告
      並未否認曾向原告申辦現金卡使用，是以，堪認原告之主
      張為真正。　　　
（二）從而，原告依現金卡契約之法律關係，請求被告給付如主
      文第1項所示，為有理由，應予准許。　　
四、本件依民事訴訟法第436條之20規定，應依職權宣告假執行
    。另依民事訴訟法第436條之23、第436條、第392條第2項規
    定，依職權酌定相當之擔保金額，宣告被告預供擔保而免為
    假執行。
五、本件依民事訴訟法第78條、第436條之19條第1項規定，確定
    其訴訟費用額為第一審裁判費1,000元，應由被告負擔。
中    華    民    國   111    年    5    月    18    日
                  沙鹿簡易庭  法  官  賴秀雯
以上正本係照原本作成。
如不服本判決，應於送達後20日內，以判決違背法令為理由，向
本院提出上訴狀並表明上訴理由（上訴理由應表明一、原判決所
違背之法令及其具體內容；二、依訴訟資料可認為原判決有違背
法令之具體事實），如於本判決宣示後送達前提起上訴者，應於
判決送達後20日內補提上訴理由書（須附繕本）。如委任律師提
起上訴者，應一併繳納上訴審裁判費。
中    華    民    國   111    年    5    月    18    日
                              書記官  陳任鈞